# 采购设备提供给加工方使用且三年后所有权归加工方

提问人：libeifinite 时间：2017-12-21 14:12:45
请教下陈版主，我单位最近采购一批设备提供给加工方使用，三年后设备的所有权归加工方，三年内以抵加工费的形式加工方将设备款返还给我单位，请问该如何进行账务处理？是否属于分期销售？

回答人：chenyiwei
请说明“三年内以抵加工费的形式加工方将设备款返还给我单位”的每年抵账金额的计算方法和抵账的具体操作，特别是如果三年内的加工费不足以抵冲设备款则如何处理，以及该批设备是否限定仅可用于加工本企业委托加工或制造的产品，以确定该批设备所有权上的主要风险和报酬以及对其使用的控制权是否在该三年内已经转移给加工商。